【裁判字號】    89,易,563
【裁判日期】    890821
【裁判案由】    竊盜
【裁判全文】
臺灣士林地方法院刑事判決                         八十九年度易字第五六三號
    聲  請  人  臺灣士林地方法院檢察署檢察官
    被      告  乙○○
    選任辯護人何朝棟
右列被告因竊盜案件，經檢察官聲請簡易判決處刑（八十九年度偵字第三三九七號）
，本院認不宜以簡易判決處刑，而改用通常程序審理，本院判決如左：
    主  文
乙○○竊盜，未遂，處罰金肆仟元，如易服勞役，以參佰元折算壹日，扣案之機車鑰
匙壹支沒收。
    事  實
一、乙○○意圖為自己不法之所有，於民國八十九年三月二十六日凌晨零時五十分許
    ，在台北市○○區○○路二七四號前，以自備鑰匙竊取丙○○所有車號ＣＥＴ—
    八九二號機車，尚未得手之際，為丙○○發覺並報警查獲。
二、案經台北市政府警察局北投分局報請台灣士林地方法院檢察署檢察官偵查聲請簡
    易判決處刑。
    理  由
一、訊據被告對於有於右揭時地以自備鑰匙竊取車號ＣＥＴ—八九二號機車，於尚未
    發動之際即為告訴人丙○○發覺之事實坦承不諱，核與證人丙○○於本院調查證
    述情節相符，並有贓物認領保管單一件在卷可稽，辯護人雖於辯護時主張被告無
    竊盜犯意云云，然被告對於檢察官所起訴之犯罪事實並無意見，且於檢察官詢問
    時供稱其知道車號ＣＥＴ—八九二號機車不是他的等語（見八十九年六月二十八
    日訊問筆錄），則辯護人主張者與被告所供不符，自不可採。又被告雖抗辯其於
    行為當時有心神喪失或精神耗弱之情形，然被告於本院調查、審理時對於問題之
    回答雖有遲緩之情形，然應答並無困難，且被告於車主發覺，問其要作什麼時，
    即答稱「沒有，沒有，我沒有意思要偷車」等語，業據證人丙○○證述在卷，足
    認其當時被告已認知其本身之行為為「竊取機車」，始會如此回答；又據證人即
    當時製作警訊筆錄警員甲○○到庭證稱「偵訊當時他有流眼淚，偵訊過程他會想
    一想，停頓一下再回答，問答還算流暢」等語，被告於警訊時問答亦無障礙，且
    經本院送財團法人振興復健醫學中心精神科鑑定結果，認被告案發前智力發展功
    能較差，長期情緒低落，人際關係疏離，性格亦不成熟，生活適應較為困難，職
    業功能不佳，行事較為衝動、極端，以及自傷等方式，不會事先考慮作錯事之後
    果。生病以來，其精神狀況不穩定，不按時門診服藥，不認為自己精神狀況有病
    須長期治療，導致其情緒上無法安定下來。然案發當時係被告隨性想騎騎看類似
    自己遺失的機車，當場被車主發現，行為當時被告未符精神喪失或精神耗弱之程
    度，亦有財團法人振興復健醫學中心中華民國八十九年八月二十一日（八九）振
    醫字第一二五九號函所附之精神狀況鑑定書一件在卷可稽，足認被告於行為時並
    無心神喪失或精神耗弱之情形，其所辯尚不足採，事證明確，被告犯行洵堪認定
    ，應依法論科。
二、次按所謂刑法上之不能犯，以行為客觀上不能產生結果及無危險性為必要，被告
    持自己之機車鑰匙插入ＣＥＴ—八九二號機車之鑰匙孔，試圖發動該機車，雖為
    警查獲時尚未發動，然亦有發動之可能性，尚難謂無危險性，是認被告之行為應
    屬普通未遂階段，核其所為係犯刑法第三百二十條第一項、第三項之竊盜未遂罪
    。被告於著手竊車之際，即為警查獲，屬未遂階段，應依未遂犯之規定，按既遂
    罪減輕其刑。爰審酌被告智力發展功能較差、長期情緒低落、人際關係疏離、性
    格亦不成熟、生活適應較為困難、職業功能不佳、精神狀況不穩定、因一時失慮
    致罹刑典、以自己機車鑰匙竊取之手段、業與被害人丙○○達成和解、被害人亦
    當庭表示願意原諒被告、所竊取之機車為六年之中古機車等一切情狀，量處如主
    文所示之刑，並諭知易服勞役之折算標準。扣案之機車鑰匙一支為被告所有供犯
    罪所用之物，業據被告供陳在卷，應依刑法第三十八條第一項第二款宣告沒收。
據上論斷，應依刑事訴訟法第四百五十二條、第二百九十九條第一項前段、刑法第三
百二十條第一項、第三項、第二十六條前段、第四十二條第二項、第三十八條第一項
第二款，罰金罰鍰提高標準條例第一條前段、第二條，判決如主文。
本案經檢察官林曉芳到庭執行職務
中    華    民    國      八十九      年      十       月       二      日
                                  臺灣士林地方法院刑事第四庭
                                          法  官
右正本證明與原本無異。
如不服本判決，應於判決送達後十日內，向本院提出上訴狀。
                                          書記官
中    華    民    國      八十        年               月               日
附錄本案論罪科刑法條全文
刑法第三百二十條
意圖為自己或第三人不法之所有，而竊取他人之動產者，為竊盜罪，處五年以下有期
徒刑、拘役或五百元以下罰金。
意圖為自己或第三人不法之利益，而竊佔他人之不動產者，依前項之規定處斷。
前二項之未遂犯罰之。


司法院資訊處製作；財團法人民間司法改革基金會備份。
